# 所得税费用问题

提问人：xd860205 时间：2017-04-23 13:08:15
看见一家上市公司财报，今年递延所得税资产增加 80 万，递延所得税负债不变，所得费费用为-160万，不能理解。根据会计等式 借递延所得税资产 80 贷 所得税费用 80 。根据倒挤 借：应交税费 80 贷：所得税费用 80 。岂不是当年应交税费是负数。如果确定以后可以抵扣，应该是增加递延所得税资产啊，不应该直接冲减应交税费。

回答人：chenyiwei
上市公司合并报表层面的情况比较复杂，企业合并确认的递延税款调整商誉或资本公积、合并报表范围变动导致的递延所得税资产和负债增减、与其他综合收益相关的递延所得税等，都可能影响到这一关系的成立，还需要更多基础数据来进行复核测算。